【裁判字號】    97,易,1783
【裁判日期】    971117
【裁判案由】    竊盜
【裁判全文】
臺灣彰化地方法院刑事判決              97年度易字第1783號
公  訴  人  臺灣彰化地方法院檢察署檢察官
被      告  甲○○
上列被告因竊盜案件，經檢察官聲請簡易判決處刑（97年度偵字
第6517號），經本院員林簡易庭受理後（97年度員簡字第545 號
），認為不宜以簡易判決處刑，而改依通常程序審理，本院判決
如下：
    主    文
甲○○犯竊盜罪，處拘役貳拾日，如易科罰金，以新臺幣壹仟元
折算壹日。緩刑貳年。
    事    實
一、汪權王因缺錢買藥，竟意圖為自己不法之所有，於民國（下
    同）97年7 月11日下午2 時10分許，在彰化縣員林鎮浮圳巷
    12 之19 號前，趁乙○○不注意之際，徒手竊取乙○○所有
    之工字鋼筋1 袋（重約43公斤，價值約新臺幣220 元）得逞
    。嗣其將上開竊得之物置於所有之LKB-815 號機車上，載往
    位於彰化縣員林鎮○○路之萬年回收場途中，為警循線查獲
    ，始知上情。
二、案經彰化縣警察局員林分局報請臺灣彰化地方法院檢察署檢
    察官聲請簡易判決處刑。
    理    由
一、按被告甲○○所犯係屬刑事訴訟法第376 條第2 款所列之刑
    法第320 條第1 項之普通竊盜罪，本院爰依同法第284 條之
    1 之規定行獨任審判。次按被告以外之人於審判外之陳述，
    雖不符刑事訴訟法第159 條之1 至第159 條之4 之規定，而
    經當事人於審判程式同意作為證據，法院審酌該言詞陳述或
    書面陳述作成時之情況，認為適當者，亦得為證據；當事人
    、代理人或辯護人於法院調查證據時，知有第159 條第1 項
    不得為證據之情形，而未於言詞辯論終結前聲明異議者，視
    為有前項之同意，刑事訴訟法第159 條之5 定有明文。查本
    案全部卷證，公訴人、被告等均不爭執其證據能力，本院復
    衡以該等供述證據作成時之情況，應為適當，是可認後述所
    引用證據之證據能力均無疑義，合先敘明。
二、上開事實，業據被告甲○○於警詢、偵訊、本院審理中坦承
    不諱（見彰化縣警察局員林分局員警分偵字第0970016086號
    卷第1 、2 頁，臺灣彰化地方法院檢察署97年度偵字第6517
    號卷第7 、8 、15、16頁，本院97年度易字第1783號卷第19
    、20頁），核與證人即被害人乙○○於警詢、偵訊中所為之
    證述相符（見彰化縣警察局員林分局員警分偵字第09700160
    86號卷第3 頁，臺灣彰化地方法院檢察署97年度偵字第6517
    號卷第15、16頁），且有照片5 張、贓物認領保管單1 張、
    車籍查詢基本資料詳細畫面1 紙、員生醫院診斷證明書1 紙
    在卷可稽（見彰化縣警察局員林分局員警分偵字第09700160
    86號卷第8 、10、11、12、12-1頁，臺灣彰化地方法院檢察
    署97年度偵字第6517號卷第17頁），足認被告上開自白，確
    與事實相符，本案事證明確，被告犯行堪以認定，應予依法
    論科。
三、核被告甲○○所為，因圖不法利益，使他人喪失財物，而將
    他人財物移入自己實力支配下，係犯刑法第320 條第1 項之
    普通竊盜罪。爰審酌被告之素行，及係因缺錢買藥，不思以
    合法正當途徑賺取所得，而竊取上揭財物，有害社會善良秩
    序，惟衡其手段尚屬平和、犯罪所得財物均已歸還被害人乙
    ○○，暨犯後自始坦承犯行、態度尚屬良好，與被告、被害
    人間已達成和解（有彰化縣員林鎮調解委員會97年度民調字
    第526 號調解書1 紙在卷可憑，見本院97 年度員簡字第545
    號卷第5 頁）等一切情狀，量處如主文所示之刑，並諭知易
    科罰金之折算標準。又本件被告犯罪時間係在96年4 月24日
    以後，並不符合中華民國96年罪犯減刑條例所定之減刑要件
    ，尚無依該條例規定予以減刑之餘地。另被告未曾故意犯罪
    而受有期徒刑以上刑之宣告，有臺灣高等法院被告全國前案
    紀錄表、臺灣彰化地方法院檢察署刑案資料查註紀錄表各1
    份在卷可憑，其因一時失慮，偶罹刑典，經此科刑教訓，當
    知警惕而均無再犯之虞，本院認其所宣告之刑，以暫不執行
    為適當，爰併諭知緩刑2 年，以勵自新。末扣案之工字鋼鐵
    筋約43公斤，係被告竊盜所得之物，為被害人乙○○所有，
    業經領回，有贓物認領保管單1 紙在卷可按（見彰化縣警察
    局員林分局員警分偵字第0970016086號卷第8 頁），且非違
    禁物，爰不併為沒收之諭知。
據上論斷，應依刑事訴訟法第452 條、第299 條第1 項前段，刑
法第320 條第1 項、第41條第1 項前段、第74條第1 項第1 款，
刑法施行法第1 條之1 第1 項、第2 項前段，判決如主文。
本案經檢察官蔡明達到庭執行職務。
中    華    民    國    97    年    11    月    17    日
                         刑事第四庭   法  官  林秉暉
以上正本證明與原本無異。
如不服本判決，應於判決送達後10日內，向本院提出上訴書狀，
上訴書狀應「敘述具體上訴理由」，並按他造當事人之人數附繕
本。「切勿逕送上級法院」。
告訴人或被害人對於判決如有不服具備理由請求檢察官上訴者，
其上訴期間之計算係以檢察官收受判決正本之日期為準。
中    華    民    國    97    年    11    月    18    日
                                      書記官  張清秀
附錄本案論罪科刑法條全文：
中華民國刑法第320條第1項
意圖為自己或第三人不法之所有，而竊取他人之動產者，為竊盜
罪，處 5 年以下有期徒刑、拘役或500元以下罰金。


司法院資訊處製作；財團法人民間司法改革基金會備份。
